# ROMANTIEZER RODRIGUEZ

DESRROLLADOR DE SOFTWARE

## SOBRE MÍ

Desarrollador de software con 3 años de experiencia, enfocado en crear soluciones eficientes y mejorar la experiencia del usuario. He trabajado en proyectos con React, Next.is y Node.is, optimizando interfaces y flujos de trabajo. Me motiva asumir retos que impliquen resolver problemas complejos y trabajar en equipo para construir productos de alto impacto.

#### CONTACTO

Telefono:+1 (829)-348-8341

Email: Romanti159@gmail.com

LinkedIn: Romantiezer Rodriguez Perez

## HABILIDADES

- HTMI
- JAVASCRIPT
- REACT
- NEXTJS
- GIT / GITHUB
- TAILWIND
- POSTMAN
- SEQUALIZE
- NEST
- REDUX

- CSS
- TYPESCRIPT
- REACT NATIVE
- VUE
- QUASAR
- SQL
- FIREBASE
- NODEJS
- MONGODB
- CLEAN CODE

## EDUCACIÓN

# POLITÉCNICO SAN MIGUEL ARCÁNGEL

2021

Técnico en instalaciones Eléctricas

## INSTITUTO TECNOLÓGICO DE LAS AMÉRICAS (ITLA)

2022 - 2024

Tecnólogo en desarrollo de software

## UNIVERSIDAD APEC (UNAPEC)

Ingeniería de Software

## IDIOMAS

- Español Nativo
- Ingles Avanzado

### CERTIFICADOS

Certificado React JS + Next JS 13. Udemy. Septiembre del 2023.

Certificado diseño de páginas web, css y javascript. Infotep. Agosto del 2023.

Certificado universidad Desarrollo web -FrontEnd web Developer. Udemy. Marzo del 2023.

Certificado Next.js: El framework de React para producción. Udemy.

Abril del 2024.

Certificado Principios SOLID y Clean Code. DevTalles.

Nov. del 2024.

Fundamentos de Scrum - Soylider.net (Febrero del 2024)

## EXPERIENCIA LABORAL

#### **DESARROLLADOR FRELANCE**

2022 - Actualmente Desarrollo de aplicaciones web y mobile

#### **BLUE TECHNOLOGY SOLUTION**

Nov, 2023 - Actualmente Desarrollador Full Stack.

Desarrollo de restful API, aplicaciones web y mobile.

### PORTFOLIO

Visita mi portafolio:

https://romantiezer-portfolio.netlify.app